【裁判字號】    98,小上,1
【裁判日期】    980216
【裁判案由】    給付貨款
【裁判全文】
臺灣嘉義地方法院民事裁定  98年度小上字第1號
上  訴  人  甲○○○○○○○○
被上訴人    西部菸酒有限公司
法定代理人  乙○○
上列當事人間請求給付貨款事件，上訴人對於民國97年11月13日
本院嘉義簡易庭97年度嘉小字第892號第一審小額民事判決提起
上訴，本院裁定如下：
  主  文
上訴駁回。
第二審訴訟費用新臺幣壹仟伍佰元由上訴人負擔。
  理  由
一、按對於小額程序之第一審裁判之上訴，非以其違背法令為理
    由，不得為之。上訴狀應記載上訴理由，並表明原判決所違
    背之法令及其具體內容，依訴訟資料可認為原判決有違背法
    令之具體事實，民事訴訟法第436條之24第2項及第436條之
    25分別定有明文。又所謂判決違背法令，乃指判決不適用法
    規或適用不當，或有民事訴訟法第469條第1款至第5款所列
    情形，此觀同法第436條之32第2項準用第468條、第469條第
    1款至第5款規定自明。次按當事人提起上訴，如依民事訴訟
    法第468條規定，以小額程序之第一審判決有不適用法規或
    適用法規不當為理由時，其上訴狀或理由狀應有具體之指摘
    ，並揭示該法規之條項或其內容，若係成文法以外之法則，
    應揭示該法則之旨趣，倘為司法院解釋或最高法院之判例，
    則應揭示該判解之字號或其內容，上訴狀或理由書如未依此
    項方法表明，或其所表明者，顯與上開法條規定不相合時，
    即難認為已對小額程序之第一審判決之違背法令有具體指摘
    ，其上訴自難認為合法（最高法院71年台上字第314號判例
    要旨參照）。是當事人對於小額程序之第一審判決提起上訴
    ，以第一審判決違背法令為由時，其上訴狀或理由書內應有
    具體之指摘，否則其上訴即不合法。
二、本件上訴意旨略以：原審判決略以「被告尚且偶而進入辦公
    室，並非一般人所認知之人頭，遑論被告與謝礎如目前仍係
    夫妻關係，被告亦未能提出兩人長期分居，並未互相聞問之
    證明，被告所辯，自無足取。從而，原告主張被告至少應依
    表見代理之規定，負擔授權人責任，應為可採」，而判決被
    上訴人有理由，惟上訴人訴訟代理人陳政賢於原審證稱「（
    原告公司【即被上訴人】何人與被告【即上訴人】接洽？）
    是我，我是業務員」、「（你送貨到被告處，是何人簽收？
    ）是侯景翔還有被告江政錫的太太【即謝礎如】收貨，我沒
    有看過江先生」、「（何人打電話跟你們叫貨？）謝礎如」
    、「（電話中是跟你說八大煙酒行要叫貨，還是謝礎如要叫
    貨？）一般接電話說『他是阿如，要叫貨』，我們的認知謝
    礎如是負責人」、「我們與八大煙酒行生意往來有八年多了
    ，都是謝礎如出面接洽生意…」、「（本件簽約係何人？）
    一直以來都是謝礎如出面接洽生意…」（見原審卷第20、21
    、23頁言詞辯論筆錄），上訴人員工侯景翔亦證稱「（你有
    看過江政錫？）有，我們公司有換過三個地方，第一地方他
    有來過，第二、三地方他沒有來過」、「（平時都是誰在店
    裡面？）我跟老闆娘謝礎如」（見原審卷第30頁言詞辯論筆
    錄），由上開證述可知，被上訴人所認知八大煙酒行負責人
    及交易對象均為阿如即謝礎如，並無誤認謝礎如係代理上訴
    人，上訴人確實未參與八大煙酒行，亦未有令第三人誤認其
    為訂貨之本人之事實，因此原審僅以上訴人為八大煙酒行之
    掛名負責人，即認第三人因而有信賴謝礎如為上訴人訂貨代
    理人之表見事實，無視於其他有利於上訴人之證述，顯有適
    用法律之違誤，為此提起上訴等語。並聲明：原判決廢棄；
    被上訴人第一審之訴駁回；第一、二審訴訟費用由被上訴人
    負擔。
三、經核前開上訴意旨，上訴人指摘原審判決僅以上訴人為八大
    煙酒行之掛名負責人，即認第三人因而有信賴謝礎如為上訴
    人訂貨代理人之表見事實，無視於其他有利於上訴人之證述
    ，顯有適用法律之違誤云云，惟按取捨證據及認定事實專屬
    於事實審法院之職權，若其認定並不違背法令，即不許任意
    指摘其認定不當，以為上訴理由（最高法院28年台上字第15
    15號判例意旨可參）。查原審判決依據八大煙酒行營利事業
    登記查詢單登記上訴人為名義負責人、上訴人與謝礎如為夫
    妻關係及八大煙酒行員工侯景翔之證述等事實，論述其據以
    認定上訴人應依民法第169條表見代理之規定，負擔授權人
    責任之理由，此等主張之事實及證據之取捨，於審理事實之
    法院，在法律許可範圍內，本得依自由心證判斷，而有衡情
    認定之權，並據而採為判決之基礎，上訴人遽對原審上述取
    捨證據、認定事實之職權行使，予以指摘，與判決違背法令
    容有未洽，上訴人又未具體表明該判決違背何條法令及內容
    ，亦無具體指明原審判決依訴訟資料究有何判決違背法令之
    事實，復未具體指摘原判決違背如何之經驗法則及論理法則
    ，自難認對原審判決如何違背法令已有具體指摘，核與民事
    訴訟法第436條之25規定不符，則揆諸首揭規定與判例意旨
    ，上訴人之上訴難認為合法，應予駁回。
四、末按於小額訴訟之上訴程序，法院為訴訟費用之裁判時，應
    確定其費用額，民事訴訟法第436條之32第1項準用同法第43
    6條之19第1項定有明文。本件上訴人上訴不合法，第二審訴
    訟費用即第二審裁判費用為1,500元，自應由上訴人負擔，
    爰併諭知如主文第2項所示。
五、據上論結，本件上訴為不合法，依民事訴訟法第436條之32
    第1項、第2項、第449條第1項、第436條之19第1項、第78條
    ，判決如主文。
中    華    民    國    98    年    2     月    16    日
                  民事第一庭審判長  法  官  林世芬
                                    法  官  張鶴齡
                                    法  官  柯月美
正本係照原本作成。
本裁定不得抗告。
中    華    民    國    98    年    2     月    16    日
                                  書記官  李文政


司法院資訊處製作；財團法人民間司法改革基金會備份。
